【裁判字號】    99,簡抗,5
【裁判日期】    990622
【裁判案由】    返還不當得利
【裁判全文】
臺灣新竹地方法院民事裁定               99年度簡抗字第5號
抗  告  人  丙○○
上列抗告人因與乙○○、甲○○間請求返還不當得利事件，對於
民國99年4月13日本院99年度竹簡字第66號更正裁定，提起抗告
，本院裁定如下：
    主  文
抗告駁回。
抗告費用由抗告人負擔。
    理  由
一、原審民國99年4月13日99年度竹簡字第66號裁定意旨略以：
    本院民國99年3月15日所為之99年度竹簡字第66號判決有如
    附表所示之誤寫、誤算顯然錯誤，爰裁定更正如附表。
二、抗告意旨略以：該99年4月13日更正裁定，法院心不在焉，
    案由竟記載為「上列當事人間請求返還不當得利返還消費借
    貸款事件」。99年度竹簡字第66號屬一事再理之違法受理，
    該判決更是在本院99年3月10日裁定99年度再字第2號再審案
    件受理之後，再審案件的成立在法律上已將原判決去除法律
    效力，原因是原審的重大違反法令。99年度竹簡字第66號是
    違法受理，所為判決係違法判決，當然不具法律效力，將來
    可能還會被提起再審。如今在違法判決之後，還要依據民事
    訴訟法第232條第1項規定，追加金額，難到法官可以置身法
    律約束之外，能為所欲為嗎？本人對此裁定抗告，並非接受
    違法一事再理的違法受理，也不接受違法判決的程序，且上
    訴狀已經於法定期間內提出，有關假執行裁判亦請求先為辯
    論及裁判。該裁定所謂「返還消費貸款事件」並非實情，而
    是被捏造出來的謊言，法院已經侵犯人民基本人權，乙○○
    繳納世界街132號之新竹市政府地租乃是出於自己自動要去
    繳納，並非出於抗告人向其借貸，也不是抗告人委託其去繳
    納，法院豈可為文稱之為「消費貸款」？後訴之反訴被駁回
    之抗告狀已經遞出，如被抗告法院接受，那麼這99年度竹簡
    字第66號判決文是否又要大修改大更正？因為乙○○的確經
    手過禮金收入，法院必須要調查審理，這樣程序才算完備。
    從前訴受理97年度訴字第482號分割共有物，到後訴99年度
    竹簡字第66號返還不當得利，自始就是法院違法受理、違法
    判決、違法查封私有房地產，侵犯國民合法權利云云。
三、按「判決如有誤寫、誤算或其他類此之顯然錯誤者，法院得
    依聲請或依職權以裁定更正；其正本與原本不符者，亦同」
    、「對於更正或駁回更正聲請之裁定，得為抗告。但對於判
    決已合法上訴者，不在此限」，民事訴訟法第232條第1項、
    第3項分別定有明文。又「依原條文第三項規定，僅限於對
    更正之裁定始得抗告，然駁回更正聲請之裁定，有時會影響
    當事人之權益，且無堅強之理由認為對於該裁定之抗告應予
    限制，爰修正第三項，明定對於更正或駁回更正聲請之裁定
    ，均得抗告，以平衡當事人之權益。惟如對本案判決已有合
    法之上訴時，則不得再以抗告程序聲明不服，而應一併由上
    訴審處理，爰增列但書明定之」，民事訴訟法第232條修正
    理由亦有明示。查本件抗告人對於原審99年3月15日99年度
    竹簡字第66號判決，已提起上訴，現由本院99年度簡上字第
    39號審理中，是依上開規定意旨，抗告人對於原審更正裁定
    ，即不得抗告，本件抗告，於法不合，應予駁回。
四、據上論結，本件抗告為不合法，爰裁定如主文。
中    華    民    國    99    年    6     月    22    日
                  民事第二庭  審判長法  官  王銘勇
                                    法  官  吳靜怡
                                    法  官  梁智賢
以上正本係照原本作成。
本件不得再抗告。
中    華    民    國    99    年    6     月    22    日
                                    書記官  黃詩傑
附表：
┌────────────────────────────┐
│原判決原本及正本主文欄中第一項關於「被告應給付原告乙○○│
│新臺幣伍萬貳仟貳佰柒拾陸元，及自民國九十八年八月二十六日│
│起至清償日止，按年息百分之五計算之利息。」之記載，應更正│
│為「被告應給付原告甲○○新臺幣伍萬貳仟貳佰柒拾陸元，及自│
│民國九十八年八月二十六日起至清償日止，按年息百分之五計算│
│之利息。」。                                            │
├────────────────────────────┤
│原判決原本及正本主文欄中第二項關於「被告應給付原告甲○○│
│新臺幣壹拾肆萬伍仟柒佰肆拾元，及自民國九十八年八月二十六│
│日起至清償日止，按年息百分五計算之利息。」之記載，應更正│
│為「被告應給付原告乙○○新臺幣壹拾柒萬零柒拾壹元，及自民│
│國九十八年八月二十六日起至清償日止，按年息百分之五計算之│
│利息。」。                                              │
├────────────────────────────┤
│原判決原本及正本第十頁第十六行至二十一行關於「原告乙○○│
│繳納之系爭房屋之97年度第1 、2 期及98年度第1 期之地租249,│
│239 元，被告應按其系爭房屋持分應分攤額93,464元。（249,23│
│9 ×3/8 ＝93,464元）（小數點以下四捨五入），是以原告曾明│
│華得請求被告給付之金額總計為：52,276＋93,464＝145,740 元│
│。」之記載，應更正為「原告乙○○繳納之系爭房屋之97年度第│
│1 、2 期及98年度第1 期、第2 期之地租共330,120 元，被告應│
│按其系爭房屋持分應分攤額123,795 元。（330,120 ×3/ 8＝12│
│3,795 元）（小數點以下四捨五入），是以原告乙○○得請求被│
│告給付之金額總計為：52,276＋123,795 ＝176,071 元。」    │
├────────────────────────────┤
│原判決原本及正本第十一頁第三行關於「145,740 元」之記載  │
│應更正為「176,071」。                                   │
└────────────────────────────┘

司法院資訊處製作；財團法人民間司法改革基金會備份。
